【裁判字號】    91,簡上,249
【裁判日期】    920324
【裁判案由】    妨害公務
【裁判全文】
臺灣板橋地方法院刑事判決                        九十一年度簡上字第二四九號
    上  訴  人
    即  被  告  丙○○
右列上訴人因妨害公務案件，不服本院板橋簡易庭九十一年度板簡字第九六０號，中
華民國九十一年七月二十六日第一審判決（聲請簡易判決處刑案號：九十一年度偵字
第七八一０號），提起上訴，本院管轄之第二審合議庭判決如左：
    主  文
上訴駁回。
    事  實
一、丙○○於民國九十年六月八日，因在警員依法執行臨檢職務時，當場侮辱公務員
    ，經警以妨害公務罪移送（該案業於九十一年三月二十九日，經台灣台北地方法
    院以九十年度簡字第四二五四號判處拘役五十五日，如易科罰金，以三百元折算
    一日，於九十一年六月十八日易科罰金執行完畢，聲請書誤載為拘役五十日，未
    構成累犯），猶不知悔改。又於九十年八月十五日上午五時二十分許，因酒後自
    台北市○○○路「錢櫃ＫＴＶ」搭乘由丁○○所駕駛之車號Ｐ六－一八五號計程
    車返回台北縣永和市住處，卻不勝酒力醉倒於車內，經丁○○報警協助後，由台
    北縣政府警察局永和分局永和派出所警員戊○○、己○○協助將丙○○送返台北
    縣永和市○○路三十七巷七號住處。於到達上址時，經警員通知丙○○之父乙○○下樓喚醒丙○○，乙○○遂掌摑其數下耳光，詎丙○○醒來後，誤以為係警員
    打其耳光，心生不滿，遂基於侮辱公務員之犯意，以「幹你娘」「操你媽Ｘ」之
    穢語，辱罵正在執行勤務之警員戊○○、己○○二人（公然侮辱部分未據告訴）
    。又另行基於妨害公務之犯意，對正在執行勤務之警員戊○○，以雙手猛推其肩
    膀達五、六次（未成傷），致其無法站立而往後傾倒，以此強暴方法妨害警員戊○○執行其職務，旋經警當場逮捕。
二、案經台北縣政府警察局永和分局報請台灣板橋地方法院檢察署檢察官偵查後，聲
    請簡易判決處刑。
    理  由
一、訊據被告丙○○固坦承於右揭時地以「幹你娘」、「操你媽Ｘ」等穢語辱罵警員
    之事實不諱，但矢口否認被訴妨礙公務及侮辱公務員之犯行，辯稱：伊當時喝醉
    ，在車上睡著，突然被喚醒，神智不清，誤會遭警員毆打，才會口出穢語，但伊
    並未以雙手猛推警員云云。惟查，右揭犯罪事實，業據證人即警員戊○○、計程
  車司機丁○○及目擊本案發生之鄰居甲○○於警詢時或本院審理中證述綦詳，互
    核其情節一致，並有呼氣酒精濃度測試表一紙在卷可稽。被告雖以前詞置辯，並
    舉其父乙○○為證。然當時執行勤務之警員均身著正式制服，已據證人乙○○證
    述在卷，被告對此亦不否認，是其應知悉警員戊○○、己○○二人係執行勤務中
    之公務員。又被告雖因酒醉而睡著，但經其父掌摑數下耳光後，業已清醒，此亦
    經證人乙○○證述屬實，而被告亦供稱：因誤會遭警員打耳光，才會口出穢語，
    是被告當時應明白其行為之意涵，並非對外界事物毫無知覺，而達心神喪失或精
    神耗弱之程度。縱其行為出於誤會所致，亦不得對執行公務之公務員任意侮辱或
    擅施強暴行為。另證人乙○○雖於本院審理時證稱：被告並未推打警員云云，然
    此與其在警詢中之證述明顯不符，亦與其他在場證人所證情節相異，顯屬迴護之
    詞，不得據以為有利被告之認定。被告前開所辯各節，顯係事後卸責之詞，不足
    採信。本案事證明確，被告犯行洵堪認定，應依法論科。
二、核被告所為，係犯刑法第一百三十五第一項對於執行職務公務員施以強暴罪、同
    法第一百四十條第一項侮辱公務員罪。被告於警員戊○○、己○○二人依法執行
    職務時侮辱之，其所侵害者為國家法益，仍屬單純一罪。被告所犯上開二罪間，
    犯意個別，構成要件互殊，應分論併罰。原審認被告罪證明確，援引刑法第一百
    三十五條第一項、第一百四十條第一項、第四十一條第一項（漏載前段），罰金
    罰鍰提高標準條例第一條前段、第二條之規定，論處被告對於公務員依法執行職
    務時，施強暴，處有期徒刑三月；又於公務員依法執行職務時，當場侮辱，處拘
    役五十五日，並均諭知易科罰金之折算標準，認事用法並無不合，量刑亦屬妥適
    ，被告上訴意旨仍執前詞，指摘原判決不當，非有理由，應予駁回。
據上論斷，應依刑事訴訟法第四百五十五條之一第一項、第三項、第三百六十八條，
判決如主文。
本案經檢察官魏正杰到庭執行職務。
中      華      民      國    九十二    年      三      月    二十四    日
                                        臺灣板橋地方法院刑事第三庭
                                            審判長法  官  鄭 水 銓
                                                  法  官  侯 志 融
                                                  法  官  李 幼 妃
右正本證明與原本無異。
本判決不得上訴。
                                                  書記官  謝 明 倫
中      華      民      國    九十二    年      三      月    二十八    日
附錄本案論罪科刑法條全文：
刑法第一百三十五條
對於公務員依法執行職務時，施強暴脅迫者，處三年以下有期徒刑、拘役或三百元以
下罰金。
意圖使公務員執行一定之職務或妨害其依法執行一定之職務或使公務員辭職，而施強
暴脅迫者，亦同。
犯前二項之罪，因而致公務員於死者，處無期徒刑或七年以上有期徒刑。致重傷者，
處三年以上、十年以下有期徒刑。
刑法第一百四十條
於公務員依法執行職務時，當場侮辱，或對於其依法執行之職務公然侮辱者，處六月
以下有期徒刑、拘役或一百元以下罰金。
對於公署公然侮辱者亦同。


司法院資訊處製作；財團法人民間司法改革基金會備份。
